臺灣高等法院高雄分院刑事判決　　　　110年度上訴字第649號
上　訴　人　臺灣高雄地方檢察署檢察官
上　訴　人
即　被　告　劉榮棡



選任辯護人　林靜如律師
被　　　告　葉芳秀



選任辯護人　陳松甫律師
上列上訴人等因被告等違反毒品危害防制條例等案件，不服臺灣
高雄地方法院109 年度訴字第352 號，中華民國110 年2 月24日
及同年4 月21日第一審判決（起訴案號：臺灣高雄地方檢察署10
8 年度偵字第14415 、14423 號，移送併辦案號：同署108 年度
偵字第22891 號），提起上訴，本院判決如下：
    主  文
原判決關於劉榮棡部分，撤銷。
劉榮棡犯如附表一所示之參罪，各處如附表一所示之刑及沒收。
應執行有期徒刑壹年。
其他上訴駁回。
    事  實
一、劉榮棡明知甲基安非他命係毒品危害防制條例第2 條第2 項
    第2 款所列管之第二級毒品，且經行政院衛生福利部明令公
    告列為禁藥管理，屬藥事法第22條第1 項第1 款所規範之禁
    藥，不得非法轉讓、持有，竟基於轉讓甲基安非他命之犯意
    ，接受葉碧興之請託代購甲基安非他命，並於附表一編號1
    至3 所示之時間、地點及方式，分別以原代購價格轉讓第二
    級毒品即禁藥甲基安非他命予葉碧興。嗣因高雄市政府警察
    局刑事警察大隊於民國108 年7 月23日持搜索票前往劉榮棡
    住處搜索，扣得如附表二編號1 所示之Iphone手機1 支，而
    悉上情。
二、葉芳秀亦明知甲基安非他命係毒品危害防制條例第2 條第2
    項第2 款所列管之第二級毒品，不得非法持有，竟基於持有
    第二級毒品純質淨重20公克以上之犯意，於108 年7 月23日
    前某時許，委由其胞弟葉碧興（被訴販賣第二級毒品部分，
    業經判處罪刑，因未據上訴而確定）以不詳價格、向不詳之
    成年人，購入如附表三編號1 至10所示之第二級毒品甲基安
    非他命共10包（總純質淨重共22.066公克），並將該等毒品
    藏放於其位在高雄市○○區○○○路00巷0 號4 樓之2 居所
    之房間內而持有之。嗣於108 年7 月23日，當警方搜索劉榮
    棡住處時，發覺葉碧興涉有販賣毒品之嫌疑，遂報請檢察官
    指揮至上址逕行搜索，而在葉芳秀房間內扣得如附表三所示
    之甲基安非他命10包，始悉上情。
三、案經高雄市政府警察局刑事警察大隊報告臺灣高雄地方檢察
    署檢察官偵查起訴及移送併辦。
    理  由
壹、程序部分（證據能力部分）：
一、按被告以外之人於審判外之陳述，雖不符刑事訴訟法第159
    條之1 至第159 條之4 等規定，而經當事人於審判程序同意
    作為證據，法院審酌該言詞陳述或書面陳述作成時之情況，
    認為適當者，亦得為證據；當事人、代理人或辯護人於法院
    調查證據時，知有第159 條第1 項不得為證據之情形，而未
    於言詞辯論終結前聲明異議者，視為有前項之同意，同法第
    159 條之5 定有明文。經查，本判決下列所引用之證據，其
    中屬傳聞證據之部分，業據檢察官、被告及辯護人等於本院
    準備及審理程序均明示同意有證據能力（見本院卷第187 、
    269 頁），本院審酌該等具有傳聞證據性質之證據，其取得
    過程並無瑕疵，與待證事實具有關聯性，證明力非明顯過低
    ，以之作為證據係屬適當，依刑事訴訟法第159 條之5 規定
    ，自得作為證據。另關於本案以下所引用之非供述證據，並
    無證據證明係實施刑事訴訟程序之公務員違背法定程序所取
    得，自應認均具有證據能力。
二、至上訴人即被告（下稱被告）劉榮棡及其辯護人雖主張證人
    葉碧興、葉芳秀之警詢筆錄屬被告以外之人於審判外之陳述
    ，無證據能力（見本院卷第187 頁）；被告葉芳秀及其辯護
    人亦主張證人葉碧興之警詢筆錄及葉碧興、劉榮棡於108 年
    7 月24日未經具結之偵訊筆錄，均屬被告以外之人於審判外
    之陳述，無證據能力（見本院卷第187 、269 頁）等情，然
    因本判決下列所引用認定被告劉榮棡、葉芳秀犯罪之證據並
    未包含上開警詢及偵訊筆錄，故無庸論述該等筆錄之證據能
    力，併此敘明。
貳、實體部分：
一、認定犯罪事實所憑之證據及理由：
  ㈠被告劉榮棡部分：
    ⒈訊據被告劉榮棡於本院審理時改口坦承如附表一編號1 至
      3 所示轉讓甲基安非他命之犯行（見本院卷第271 、278
      頁），核與證人葉碧興於原審審理時之證述大致相合（見
      原審卷二第42至44、49頁），並有被告劉榮棡與葉碧興之
      通訊軟體LINE聊天紀錄、高雄市政府警察局刑事警察大隊
      搜索扣押筆錄、扣押物品目錄表、扣押物品收據/ 無應扣
      押之物證明書（受執行人：劉榮棡）各1 份（見警一卷第
      33至55、151 至156 頁）、搜索現場照片3 張、扣押物照
      片2 張（見警一卷第157 、163 頁）在卷可佐，足認被告
      劉榮棡之任意性自白與卷內證據資料相符，可資採為論罪
      科刑之依據。
    ⒉至公訴意旨雖認為被告劉榮棡上開所為均係販賣或幫助販
      賣第二級毒品，惟被告劉榮棡堅詞否認，並辯稱：是葉碧
      興請我幫他代購毒品，我並未從中賺取差價，也不知道葉
      碧興會拿去販賣等語。經查：
      ⑴以營利之意圖交付毒品，而收取對價之行為，觸犯販賣
        毒品罪；苟非基於營利之意圖，而以原價或低於原價有
        償轉讓毒品與他人，僅得以轉讓毒品罪論處（最高法院
        104 年度台上字第2668號、108 年度台上字第2883號判
        決意旨參照）。
      ⑵證人葉碧興於原審審理中具結證稱：108 年2 月21日我
        約好劉榮棡幫我訂，不是劉榮棡主動賣毒品給我，2 月
        27日也是我請他代購，3 月10日1 時44分我跟劉榮棡說
        「我一兩個」是我請他代訂一兩個，同日19時49分劉榮
        棡說「我白花了22500 」是指他買貴了，19時51分又說
        「我這邊的我自己吃下來」，意思是他寧願自己買貴，
        沒有要占我便宜，這3 次代買的行為，劉榮棡沒有跟我
        收取代購費或差價，是純粹幫我，劉榮棡是我的保險經
        紀人，就我的認知，劉榮棡並不是要賺錢才把毒品給我
        等語（見原審卷二第43至45、49頁）。復觀諸被告劉榮
        棡與葉碧興自108 年1 月13日起至同年7 月23日之LINE
        對話紀錄（見警一卷第33至55頁），可知該2 人平時係
        以「親愛的」、「本宮」、「冤家」此等在親近友人間
        使用之戲謔稱呼以稱呼對方及自稱，且該2 人除聯繫毒
        品事宜外，亦頻繁地為日常問候，並就一般生活事物相
        互分享、閒聊，被告劉榮棡偶爾亦會幫葉碧興外帶餐食
        ，足證該2 人確有一定程度之私人情誼，此等情狀顯與
        販毒及購毒者間係基於以提供毒品牟利之互動情形迥異
        ，而與證人葉碧興前揭證述其認為被告劉榮棡係純粹幫
        忙拿毒品等情互核相符，是被告劉榮棡非無可能係基於
        好友情誼，在其向毒品上游訂購毒品時，受同案被告葉
        碧興之委託，幫忙代購毒品，則被告劉榮棡在主觀上自
        無藉此營利之意圖可言。
      ⑶再佐以被告劉榮棡分別於108 年3 月4 日、3 月9 日、
        3 月10日之LINE對話中向葉碧興表示：「你下次買可以
        買我的份嗎？價位任你開」、「你如果自己沒得吃再跟
        我說，我應該還可以支援一下」、「我先拿一個給你夠
        用嗎？若你的到貨再換給我就好」、「我這邊的我自己
        吃下來」等語（見警一卷第42、43頁），更足見被告劉
        榮棡在向葉碧興購買，或幫其代購毒品時，毫不在意受
        有價差之不利益或被葉碧興佔便宜，甚至願先無償轉讓
        毒品予葉碧興救急，亦足證被告劉榮棡提供甲基安非他
        命予葉碧興，並無從中賺取任何差價及利潤之意思，甚
        屬明確。
      ⑷此外，被告劉榮棡於警詢時陳稱上開毒品之來源為蕭凱
        成（見警一卷第16、17頁），嗣後蕭凱成販賣第二級毒
        品犯行被查獲，並經檢察官偵查起訴及追加起訴後，臺
        灣高雄地方法院於110 年1 月19日以109 年度訴字第47
        8 、479 號判決就蕭凱成販賣第二級毒品等犯行判處罪
        刑，有該份判決書附卷可徵（見本院卷第215 至229 頁
        ）。觀諸該份判決事實欄一、㈡所載，以及蕭凱成於10
        8 年2 月21日、22日與被告劉榮棡間因聯繫交易第二級
        毒品甲基安非他命之通訊軟體LINE通話譯文內容（見本
        院卷第215 、216 、225 頁），得見蕭凱成向被告劉榮
        棡告知毒品1 份的價格為新臺幣（下同）「7200元」；
        而被告劉榮棡為本案附表一編號1 所示犯行，亦係於10
        8 年2 月21日與葉碧興聯絡，當時被告劉榮棡以通訊軟
        體LINE告知葉碧興甲基安非他命每台錢之價格亦為「72
        00元」，足證被告劉榮棡幫葉碧興代購4 台錢、合計價
        格2 萬8800元之甲基安非他命，確未從中獲取任何差價
        及利潤，從而，被告劉榮棡主張其係以原價有償轉讓毒
        品予葉碧興乙情，確屬有據，參諸上揭最高法院判決意
        旨，被告劉榮棡所為自僅得以轉讓毒品罪責論處。易言
        之，公訴意旨認被告劉榮棡上開所為係屬販賣第二級毒
        品甲基安非他命等情，顯與客觀事證不合，洵非足採。
      ⑸復觀諸卷內相關證據資料，並無法證明葉碧興自被告劉
        榮棡處取得如附表一編號1 至3 所示之第二級毒品甲基
        安非他命後，有對外販賣該等毒品之犯罪事實，是亦難
        憑此斷認被告劉榮棡於附表一編號1 至3 所示之時、地
        交付上開毒品予葉碧興，係意圖與葉碧興共同或幫助葉
        碧興對外販賣，而應以共同或幫助販賣第二級毒品罪責
        相衡。職是，公訴意旨認被告劉榮棡所為應論以共同或
        幫助犯販賣第二級毒品罪嫌云云，自非成理，殊難憑採
        。
    ⒊又被告劉榮棡於原審雖辯稱其係基於幫助葉碧興施用毒品
      之意思，而交付上開甲基安非他命予葉碧興云云，然其於
      本院審理時已坦認本案所為係轉讓甲基安非他命予葉碧興
      ，且不再主張幫助施用之辯詞，有本院審判筆錄在卷可徵
      （見本院卷第278 頁），故就被告劉榮棡此部分幫助施用
      辯詞不可採之理由即不再論述，併此敘明。
    ⒋綜上，本案事證明確，被告劉榮棡如附表一編號1 至3 所
      為轉讓甲基安非他命予葉碧興之犯行，堪以認定，均應依
      法論科。
  ㈡被告葉芳秀部分：
    ⒈訊據被告葉芳秀於本院審理時改口坦承持有第二級毒品純
      質淨重20公克以上之犯行（見本院卷第274 、280 頁），
      並有高雄市政府警察局刑事警察大隊搜索扣押筆錄、扣押
      物品目錄表、扣押物品收據/ 無應扣押之物證明書、搜索
      現場照片3 張、扣押物照片21張、查獲涉嫌毒品危害防制
      條例案毒品初步檢驗照片4 張（見警二卷第第90至94、99
      至105 頁）在卷可稽，且有附表三所示之物品扣案可佐。
      而扣案如附表三編號1 至10所示之白色結晶，均檢出含第
      二級毒品甲基安非他命成分，且純質淨重合計已逾20公克
      以上，此亦有高雄市立凱旋醫院109 年4 月9 日高市凱醫
      驗字第63861 號濫用藥物成品檢驗鑑定書在卷可參（見偵
      二卷第97至107 頁），堪認被告葉芳秀確有上開持有第二
      級毒品甲基安非他命純質淨重20公克以上之犯行甚明。職
      是，被告葉芳秀上開自白內容，經核與卷內證據相符，堪
      以採認。
    ⒉至公訴意旨雖認就附表四所示犯行部分，被告葉芳秀係與
      同案被告葉碧興基於共同販賣第二級毒品甲基安非他命之
      犯意聯絡，以高雄市○○區○○○路00巷0 號4 樓之2 為
      據點，由被告葉芳秀提供上址房間作為甲基安非他命藏放
      地點，同案被告葉碧興則先將欲交易之甲基安非他命藏放
      在被告葉芳秀上址臥房內，除被告葉芳秀外，僅同案被告
      葉碧興有鑰匙可以開鎖入內，而同案被告葉碧興僅在已過
      濾、篩選交易對象完畢後，才會取出藏放在被告葉芳秀房
      間內之甲基安非他命對外販售，該2 人係以上開分工方式
      共同販賣第二級毒品，方在被告葉芳秀之房間內扣得上開
      毒品甲基安非他命，因認被告葉芳秀所為應論為共同販賣
      第二級毒品或幫助販賣第二級毒品等情，並以同案被告葉
      碧興、劉榮棡之證述、搜索扣押筆錄、通訊軟體LINE聊天
      截圖、高雄市立凱旋醫院濫用藥物成品檢驗鑑定書等件為
      據。惟被告葉芳秀堅詞否認有何共同或幫助販賣第二級毒
      品之犯行，辯稱：對於葉碧興販賣毒品這些事情我不清楚
      ，也不知道等語。經查：
      ⑴同案被告葉碧興於偵查中雖陳稱：「（問：葉芳秀房間
        內怎麼又有安非他命？）我買回來留一些放自己房間，
        其他的放在葉芳秀房間內，因為她去上班時，房間就會
        鎖上。避免平常有人來找我後到她房間偷拿。」、「（
        問：所以你又叫她幫你保管這些你準備販賣的安非他命
        ？）是。」等語（見偵二卷第12頁）。然而，葉碧興於
        原審羈押訊問中改稱：「……我買回來的毒品有一些會
        放在自己身上，有一些會放在葉芳秀的房間，是要給她
        施用的，還有放在她那裡比較安全，因為其他人不會進
        去她的房間，不是跟葉芳秀一起販賣。」等語（見原審
        聲羈卷第21頁），而否認被告葉芳秀知悉其房間內之毒
        品係準備販賣之用。又因被告葉芳秀平時就有施用毒品
        甲基安非他命之習慣，且與葉碧興間具有姐弟親誼關係
        ，故縱使葉碧興曾將部分甲基安非他命置放在被告葉芳
        秀之房間內，但此舉並無法排除係為提供被告葉芳秀施
        用、或避免其毒品遭其他訪客竊取等原因。況且，被告
        葉芳秀基於同住親人之身分，且知悉彼此均有施用甲基
        安非他命之情形，同意其胞弟葉碧興放置該等甲基安非
        他命於其房間內，亦尚未與一般情理相悖，是難僅因葉
        碧興將上開毒品甲基安非他命置放在被告葉芳秀之房間
        內，即足以斷認被告葉芳秀明知該等甲基安非他命係葉
        碧興用以販賣營利，並有與葉碧興共同販賣該等毒品或
        幫助葉碧興販賣之情事可言。
      ⑵再者，針對同案被告葉碧興於本案販賣甲基安非他命予
        劉榮棡一事，葉碧興於原審審理中具結證稱：檢察官起
        訴我跟劉榮棡交易毒品的過程，被告葉芳秀並不知道，
        這6 次賣給劉榮棡的毒品來源是在交友軟體上聯絡的，
        我是從我的房間取出該等毒品等語（見原審卷二第41頁
        ），亦得見在被告葉芳秀房間內所扣得之上開毒品甲基
        安非他命與同案被告葉碧興就本案所為販賣毒品之犯行
        無關。從而，被告葉芳秀就其胞弟葉碧興販賣第二級毒
        品予劉榮棡之犯行，有無與葉碧興具共同犯意聯絡，進
        而提供房間作為預備販售毒品之藏放地點，並非無疑。
      ⑶又劉榮棡於偵訊時雖陳稱：我知道毒品來源是葉碧興的
        姊姊（即被告葉芳秀）去接洽，買來後由葉碧興在賣，
        這是葉碧興親口跟我說的；我問他有否東西，他說沒有
        ，我說可以用市價跟他買，他說他那邊毒品的價錢是「
        姊姊」在決定，我才知道的等語（見偵一卷第10頁）。
        惟劉榮棡於原審審理時以證人身分具結證稱：我這幾次
        去跟葉碧興買毒品時，他都是從房間桌子拿甲基安非他
        命出來給我，我不知道葉碧興有沒有把錢交給葉芳秀等
        語（見原審卷一第400 頁），可見劉榮棡係憑自己與葉
        碧興過往之對話經驗，推測被告葉芳秀有參與葉碧興販
        賣毒品一事，並非其親身見聞，是其於上揭偵訊時所述
        ，在無其他證據相佐之情況下，自不得逕以此作為不利
        於被告葉芳秀之認定。況按，販賣毒品案件，購毒者所
        稱向某人買受毒品之指證，不得作為有罪判決之唯一證
        據，仍須調查其他必要之證據，以察其是否與事實相符
        ；而所謂補強證據，係指購毒者之指證外，其他足以證
        明其關於毒品交易供述真實性之別一證據而言，必須與
        毒品交易之供述具有相當程度之關聯性，足使一般人對
        其供述無合理之懷疑存在，而得確信其為真實者，始足
        當之（最高法院102 年度台上字第1478號、101 年度台
        上字第1681號判決意旨參照）。是以，同案被告劉榮棡
        上開於偵查中不利於被告葉芳秀之陳述，自須仍有其他
        證據補強其真實性，方得作為斷罪依據。審諸證人即同
        案被告葉碧興於原審審理時具結證稱：「（問：為何之
        前你跟劉榮棡的對話中會講到都是你姊姊在聯絡？）不
        是我姊姊在聯絡，價錢是對方提到的，對方是女生，我
        都稱呼她姊姊，價錢是由她決定的。」、「我沒有透過
        葉芳秀找購買毒品的來源。因為我跟劉榮棡說價錢是姊
        姊決定，他可能以為是我親姊姊」等語（見原審卷二第
        36、38頁），得見葉碧興證稱其在通訊軟體LINE以及其
        與劉榮棡提及之「姊姊」，是否係指被告葉芳秀，即非
        無疑。更遑論縱使證人葉碧興對劉榮棡所提及之「姊姊
        」確係被告葉芳秀，亦有可能係因葉碧興不願以某價格
        出售甲基安非他命予劉榮棡所為之推託之詞。從而，尚
        難僅憑劉榮棡於偵查中所為上開不利於被告葉芳秀之陳
        述，遽斷被告葉芳秀與其胞弟葉碧興有共同販賣第二級
        毒品或幫助葉碧興販賣第二級毒品之事實。
    ⒊綜上所述，得見本案並無積極事證足認被告葉芳秀與其胞
      弟葉碧興有共同販賣第二級毒品或幫助葉碧興販賣第二級
      毒品之情事，上揭公訴意旨容有誤會，而被告葉芳秀持有
      第二級毒品純質淨重20公克以上之犯行事證既已明確，堪
      以認定，自應依法論科。
二、論罪：
  ㈠新舊法比較：
    ⒈按行為人轉讓同屬禁藥之第二級毒品甲基安非他命（未達
      法定應加重其刑之一定數量）予成年人（非孕婦），雖依
      重法優於輕法之原則，擇較重之藥事法第83條第1 項轉讓
      禁藥罪論處，惟若行為人於偵審中均自白，就此仍有毒品
      危害防制條例第17條第2 項減輕其刑規定之適用，此為最
      高法院最近統一之見解（最高法院109 年度台上大字第42
      43號裁定意旨參照）。
    ⒉次按行為後法律有變更者，適用行為時之法律，但行為後
      之法律有利於行為人者，適用最有利於行為人之法律，刑
      法第2 條第1 項定有明文，是本案應就罪刑暨與法定加減
      原因等一切情形，綜合而為新舊法之比較。經查，被告劉
      榮棡行為後，毒品危害防制條例業於109 年1 月15日修正
      公布，並於同年7 月15日施行。修正前毒品危害防制條例
      第17條第2 項規定：「犯第四條至第八條之罪於偵查及審
      判中均自白者，減輕其刑。」；修正後則規定：「犯第四
      條至第八條之罪於偵查及歷次審判中均自白者，減輕其刑
      。」，經上開比較新舊法之結果，修正後之規定就自白減
      刑之要件較為嚴格，並未有利於被告劉榮棡，揆諸首揭說
      明，關於被告劉榮棡轉讓禁藥甲基安非他命之犯行，仍應
      依刑法第2 條第1 項前段，適用修正前毒品危害防制條例
      第17條第2 項之規定論處。
  ㈡被告劉榮棡部分：
    ⒈按甲基安非他命雖係第二級毒品，但亦屬藥事法所稱之禁
      藥。而明知為禁藥而轉讓者，藥事法第83條第1 項定有處
      罰明文。故行為人明知為禁藥即甲基安非他命而轉讓予他
      人者，其轉讓行為同時該當於毒品危害防制條例第8 條第
      2 項之轉讓第二級毒品罪及藥事法第83條第1 項之轉讓禁
      藥罪，屬法條競合，而被告劉榮棡行為時之藥事法第83條
      第1 項轉讓禁藥罪之法定本刑，較毒品危害防制條例第8
      條第2 項轉讓第二級毒品罪之法定本刑為重，是轉讓甲基
      安非他命，除有合於依毒品危害防制條例第8 條第6 項、
      第9 條加重其刑至二分之一之特別規定者外，依法規競合
      「重法優於輕法」之法理，應優先適用藥事法第83條第1
      項之規定處罰（最高法院109 年度台上大字第1089號裁定
      意旨參照）。查被告劉榮棡明知甲基安非他命為管制之禁
      藥，所轉讓甲基安非他命之數量，並無證據足資證明已達
      行政院依毒品危害防制條例第8 條第6 項規定所訂之標準
      ，且無同條例第9 條所定情形，是核其如附表一編號1 至
      3 所為，均係犯藥事法第83條第1 項轉讓禁藥罪。又因藥
      事法並未處罰持有禁藥行為，被告劉榮棡此部分持有甲基
      安非他命之低度行為，基於法律不得割裂適用原則，即不
      另論毒品危害防制條例第11條第2 項持有第二級毒品罪。
      被告劉榮棡所犯附表一所示3 次轉讓禁藥犯行間，犯意各
      別，行為互殊，應予分論併罰。
    ⒉次按，轉讓或販賣毒品，均有持有及交付毒品之行為，其
      構成要件有相當之共同性，僅因有無營利之意圖，而異其
      法律上之判斷，如起訴事實中被告之行為已屬特定，並無
      發生混淆或誤認之虞時，兩者之基本事實即屬相同，故檢
      察官依販賣毒品罪或轉讓毒品罪起訴，法院自得在不影響
      基本事實同一之基礎下，變更檢察官所引應適用之法條，
      改依轉讓毒品罪或販賣毒品罪論處（最高法院100 年度台
      上字第4920號等判決意旨參照）。經查，檢察官認被告劉
      榮棡就附表一編號1 至3 之犯行，均係犯毒品危害防制條
      例第4 條第2 項之販賣第二級毒品罪，容有未合，由於被
      告劉榮棡所犯，應僅構成轉讓禁藥罪，俱如前述，揆諸上
      揭說明，因基本事實同一，且於審理中已告知被告劉榮棡
      可能涉犯之罪名（見本院卷第254 頁），並無礙於被告劉
      榮棡防禦權之行使，爰依刑事訴訟法第300 條規定變更起
      訴法條。至高雄地檢署檢察官於原審以108 年度偵字第00
      000 號移送併辦部分，因與檢察官本案起訴被告劉榮棡之
      犯罪事實為同一事實，已為起訴效力所及，自得併予審理
      ，附此敘明。
  ㈢被告葉芳秀部分：
    ⒈核被告葉芳秀所為，係犯毒品危害防制條例第11條第4 項
      之持有第二級毒品純質淨重二十公克以上罪。又被告葉芳
      秀於108 年7 月23日為警查獲時，亦經查獲其涉嫌於108
      年7 月23日施用第二級毒品甲基安非他命之行為（該部分
      嗣經裁定送觀察、勒戒確定，並已執行完畢）。惟被告葉
      芳秀本案持有第二級毒品逾重之不法內涵，已非上開施用
      毒品行為所得涵蓋，自無違反一事不二罰原則。
    ⒉至公訴意旨認被告葉芳秀與同案被告葉碧興係基於共同販
      賣第二級毒品甲基安非他命之犯意聯絡，以高雄市○○區
      ○○○路00巷0 號4 樓之2 為據點，由被告葉芳秀提供上
      址房間作為甲基安非他命藏放地點，同案被告葉碧興先將
      欲交易之甲基安非他命藏放在被告葉芳秀上址臥房內，經
      同案被告葉碧興確認交易對象後，再取出藏放在被告葉芳
      秀房間內之甲基安非他命對外販售，因認被告葉芳秀涉犯
      毒品危害防制條例第4 條第2 項共同販賣第二級毒品及同
      條例第4 條第6 項、第2 項共同販賣第二級毒品未遂罪嫌
      等情，容有誤會，業如前述。惟因被告葉芳秀所為違反毒
      品危害防制條例第11條第4 項之犯行與上揭公訴意旨之基
      本社會事實同一，且於審理中已告知被告葉芳秀其所涉犯
      之罪名（見本院卷第254 頁），並無礙於被告葉芳秀防禦
      權之行使，爰依刑事訴訟法第300 條規定變更起訴法條。
  ㈣刑之加重及減輕：
    ⒈被告劉榮棡前因施用毒品案件，經臺灣高雄地方法院以10
      7 年度簡字第22號判決判處有期徒刑2 月、4 月，應執行
      有期徒刑5 月確定，於107 年9 月12日易科罰金執行完畢
      ，有臺灣高等法院被告前案紀錄表在卷足憑，其受有期徒
      刑執行完畢後，5 年內故意再犯本件有期徒刑以上之罪，
      應依刑法第47條第1 項之規定，論以累犯。又因被告劉榮
      棡前揭構成累犯之犯罪為施用毒品犯行，其經刑之執行後
      ，再次違犯類似法益之轉讓禁藥犯行，堪認被告劉榮棡受
      刑罰執行之反應力薄弱，亦不因累犯規定加重而有過苛之
      虞，是就其所為如附表一所示之3 次犯行，均應依刑法第
      47條第1 項之規定，加重其刑。
    ⒉按行為人轉讓同屬禁藥之第二級毒品甲基安非他命（未達
      法定應加重其刑之一定數量）予成年人（非孕婦），依重
      法優於輕法之原則，擇較重之藥事法第83條第1 項轉讓禁
      藥罪論處，如行為人於偵查及歷次審判中均自白，仍應適
      用毒品危害防制條例第17條第2 項規定減輕其刑（最高法
      院110 年8 月18日109 年度台上大字第4243號裁定要旨可
      資參照）。經查，被告劉榮棡於偵查及本院審理中就附表
      一編號1 、2 所示轉讓禁藥犯行之客觀事實均坦承不諱（
      見偵一卷第9 、10頁，本院卷第278 頁），爰均依修正前
      毒品危害防制條例第17條第2 項之規定減輕其刑。另因被
      告劉榮棡於偵查中就附表一編號3 部分陳稱：「（問：在
      108 年3 月10日你又幫葉碧興叫貨，就是7500元這次，是
      運輸或販賣〈告以通話譯文要旨〉？）這次沒有交易成功
      。」等語（見偵一卷第10頁），足見被告劉榮棡在偵查中
      並未就附表一編號3 部分坦認犯行，是縱使其於法院審判
      時已就該次犯行坦認不諱，亦與修正前毒品危害防制條例
      之規定不合，而無法援引該條項規定予以減刑。
    ⒊此外，被告轉讓同屬禁藥之第二級毒品甲基安非他命（未
      達法定應加重其刑之一定數量）予成年人，依法規競合之
      例，擇法定刑較重之藥事法第83條第1 項轉讓禁藥罪論處
      ，如被告供出甲基安非他命來源，因而查獲其他正犯或共
      犯者，仍應適用毒品危害防制條例第17條第1 項規定減輕
      或免除其刑（最高法院110 年度台上字第552 號判決要旨
      參照）。被告劉榮棡於警詢中經警方告知相關減刑規定後
      ，主動供出本案之毒品來源為蕭凱成（見警一卷第16、17
      頁），嗣後關於蕭凱成乃被告劉榮棡所為如附表一編號1
      犯行部分之毒品來源乙事確經查獲，並經偵查起訴後判處
      罪刑，此有上開判決書1 份在卷可考（見本院卷第215 至
      229 頁），足證被告劉榮棡就附表一編號1 犯行部分確實
      供出其毒品來源，並因而查獲其他正犯，爰參照上開最高
      法院判決要旨，依毒品危害防制條例第17條第1 項之規定
      減輕其刑，並遞減其刑。至於被告劉榮棡所為如附表一編
      號2 、3 犯行部分，則未因其供述而查獲毒品來源為蕭凱
      成，是不得適用毒品危害防制條例第17條第1 項之規定減
      免其刑，併此敘明。
參、上訴論斷部分：
一、撤銷改判部分：
  ㈠撤銷改判之理由：
    ⒈原審認被告劉榮棡就附表一編號1 至3 所示犯行之罪證明
      確，而予以論罪科刑，固非無見。惟查：
      ⑴被告劉榮棡於偵查及本院審理中均自白如附表一編號1
        、2 所示轉讓禁藥犯行之客觀事實，且就附表一編號1
        犯行部分供出其毒品來源，並因而查獲其他正犯，業如
        前述，依前揭最高法院裁定意旨，就附表一編號1 、2
        所示犯行，均應依修正前毒品危害防制條例第17條第2
        項之規定予以減刑，另就附表一編號1 所示犯行亦有毒
        品危害防制條例第17條第1 項規定之適用，原審未及依
        據前揭裁定意旨適用上開規定就附表一編號1 、2 部分
        予以減輕其刑及就附表一編號1 部分遞減其刑，尚有未
        洽。被告劉榮棡上訴主張原審量刑過重，應就附表一編
        號1 部分適用毒品危害防制條例第17條第1 項及修正前
        毒品危害防制條例第17條第2 項之規定遞減其刑，就附
        表一編號2 部分應適用修正前毒品危害防制條例第17條
        第2 項之規定減輕其刑，為有理由。至於被告劉榮棡所
        為如附表一編號3 犯行部分，因不符合修正前毒品危害
        防制條例第17條第2 項規定，不得適用該條項予以減刑
        ，已如前述，原判決認被告劉榮棡於偵、審中就此部分
        均已自白犯行，容屬有誤，被告就此部分上訴主張應依
        上開規定予以減刑，並無理由。
      ⑵再者，刑事審判旨在實現刑罰權之分配正義，故法院對
        於有罪被告之科刑，依刑法第57條明定科刑時，應以行
        為人之責任為基礎，並審酌一切情狀，尤應注意該條所
        列10款事項，以為科刑輕重之標準。又刑之量定，為求
        個案裁判之妥當性，固屬於實體法上賦予法院得為自由
        裁量之事項，但法院行使此項職權時，仍應受比例原則
        、平等原則等一般法律原則之支配，亦即必須受法律秩
        序之理念、法律感情及慣例等所規範，非可恣意為之，
        則裁量刑之輕重時，應符合罪刑相當之原則，並斟酌客
        觀上之適當性、相當性與必要性，予以適度之判斷，使
        罰當其罪，以維護公平正義，始為適法。而行為人犯罪
        後之態度，乃刑法第57條所規定於科刑時所應審酌之事
        項之一。又犯後態度包含行為人犯後認罪、犯後行為、
        犯後悔悟等情事。查被告劉榮棡於原審審理時固主張其
        係基於幫助同案被告葉碧興施用毒品之意思而交付甲基
        安非他命，否認轉讓禁藥甲基安非他命之犯行，然其於
        本院審理中，對於轉讓禁藥甲基安非他命犯行之事實改
        口坦承認罪，已論述如前，職是，原判決執為對被告劉
        榮棡犯罪科刑標準之上開事由，於本院審理時已有變更
        ，原審未及審酌此節，而為此部分刑之量定，殊難謂為
        適合。被告劉榮棡以原判決量刑過重，而指摘原判決不
        當，為有理由。
    ⒉至檢察官上訴認被告劉榮棡就附表一編號1 至3 所為，應
      論以販賣第二級毒品罪或幫助販賣第二級毒品罪；被告劉
      榮棡上訴主張就附表一編號2 、3 所示犯行部分應適用毒
      品危害防制條例第17條第1 項規定予以減刑等節，雖均無
      理由（已如前述），惟原判決關於附表一部分既有上開可
      議之處，自屬不能維持，應由本院將原判決有關被告劉榮
      棡所為如附表ㄧ編號1 至3 所示轉讓禁藥及其定應執行刑
      部分予以撤銷改判。
  ㈡爰審酌被告劉榮棡明知甲基安非他命戕害施用者身心健康，
    一旦染癮，難以戒除，使施用者經濟地位發生實質改變而處
    於劣勢，竟仍基於朋友情誼，替同案被告葉碧興代購禁藥甲
    基安非他命，並將甲基安非他命轉讓予之施用及另供作他用
    ，助長禁藥散布，危害國民健康及社會秩序，所為實應非難
    ；惟念及被告劉榮棡犯後坦承犯行，且主動供出上游進而使
    檢警查獲，減省司法資源、犯後態度尚佳；兼衡被告劉榮棡
    犯罪之動機、轉讓次數、數量、轉讓人數僅1 人，以及其於
    本院審理中陳稱：大學畢業之智識程度，目前在台灣人壽工
    作，月收入在1 、2 萬元至4 、5 萬元不等，未婚、獨居之
    家庭經濟生活狀況（見本院卷第282 頁）等一切情狀，就被
    告劉榮棡附表一編號1 至3 之3 罪，分別量處如附表一編號
    1 至3 所示之刑。又被告劉榮棡就附表一所犯均屬轉讓禁藥
    甲基安非他命罪，罪質同一，犯罪時間為108 年2 月至3 月
    間，時間具有接續性，且轉讓對象僅為1 人，犯罪情節差異
    不大，犯罪動機相同，暨審酌其所為總體法益侵害性之程度
    等一切情狀，爰定其應執行之刑如主文第2 項所示。
  ㈢沒收部分：
    ⒈扣案如附表二編號1 之手機1 支，係供被告劉榮棡為附表
      一所示各犯行所用之物，前已認定，應依刑法第38條第2
      項之規定，附隨在被告劉榮棡所犯3 次轉讓禁藥之罪刑項
      下宣告沒收。
    ⒉另被告劉榮棡如附表一編號1 至3 所示，分別取得之轉讓
      禁藥對價28,800元、15,600元、7,500 元，因無需扣除取
      得成本，故該等未扣案之犯罪所得，均應依刑法第38條之
      1 第1 項前段、第3 項規定，分別在被告劉榮棡所犯各次
      轉讓禁藥之罪刑項下宣告沒收，並於全部或一部不能沒收
      或不宜執行沒收時，追徵其價額。
    ⒊至被告劉榮棡經扣得之摻有甲基安非他命之香菸2 支、甲
      基安非他命25包、GHB 神仙水1 瓶，均為其施用剩餘，其
      餘扣得之電子磅秤2 個、吸食器1 組、分裝袋1 包、分裝
      勺1 支，均係供其分裝施用之毒品所用，實與本案犯行無
      關，業據被告劉榮棡供述在卷（見原審卷一第129 頁），
      且依卷附之證據資料，亦難認上開扣案物與被告劉榮棡所
      為本案犯行有何關聯，爰均不予宣告沒收，併此敘明。
二、上訴駁回部分：
  ㈠原判決認被告葉芳秀犯持有第二級毒品純質淨重20公克以上
    罪，事證明確，審酌被告葉芳秀前有施用第二級毒品甲基安
    非他命之前科，明知甲基安非他命對於人體健康戕害甚鉅，
    無視政府嚴禁毒品而持有甲基安非他命，且其於108 年3 月
    17日甫經警在其房內搜索扣得甲基安非他命，依舊無視於此
    ，再度持有甲基安非他命10包，且純質淨重20公克以上，顯
    見其法敵對意識強烈，所為實應非難；兼衡其犯罪之動機、
    目的、手段、持有毒品之數量及期間，以及於原審審理中自
    陳之家庭經濟生活狀況（見原審卷二第188 頁）等一切情狀
    ，量處有期徒刑1 年。並就沒收部分說明：
    ⒈扣案如附表三編號1 至10所示之物，經送請鑑驗，結果均
      檢出第二級毒品甲基安非他命成分等情，有凱旋醫院109
      年4 月9 日高市凱醫驗字第63861 號濫用藥物成品檢驗鑑
      定書1 份在卷可考（見偵二卷第95至107 頁），堪認查獲
      之第二級毒品，均應依毒品危害防制條例第18條第1 項前
      段規定沒收銷燬之；另盛裝上開毒品所使用之包裝袋共10
      只，因與其內殘留之毒品成分難以完全析離，且無析離之
      實益及必要，應視同為第二級毒品，併依上開規定宣告沒
      收銷燬之。至因鑑驗用罄之毒品部分，既已滅失，自無庸
      為沒收銷燬之諭知。
    ⒉其餘扣案之分裝袋1 包、現金10萬元、IPHONE手機2 支（
      IMEI碼：000000000000000 、000000000000000 ；門號：
      0000000000、0000000000），依卷內證據尚難認與本案犯
      罪具關聯性，爰不予宣告沒收。
  ㈡經核原審就被告葉芳秀本件犯行之認事用法並無違誤，量刑
    、沒收及不為沒收宣告之說明等情亦均屬妥適。
三、至檢察官上訴意旨略以：
  ㈠被告葉芳秀固於審判中矢口否認參與共同被告葉碧興販毒之
    行為，然而共同被告葉碧興本身確因其身體健康等事實上之
    理由，長期無收入，實無長期片面負擔其與胞姐即被告葉芳
    秀用以供施用毒品之鉅額價金之可能。雖其於證述時供稱係
    用其父遺留之遺產，然而，所謂遺產，單純用以支持共同被
    告葉碧興生存生活之所需，即未必充足，如何尚能全面支應
    如此鉅額之毒品開銷？所述顯係欲片面幫其胞姐即本件被告
    葉芳秀脫罪無疑。
  ㈡被告葉芳秀先前於108 年3 月25日警詢時亦已明確陳稱，共
    同被告葉碧興玉山銀行存摺雖是葉碧興名義，但都是伊在使
    用等語。且就被告葉芳秀同日警詢所述以觀，共同被告葉碧
    興所取得用以供本件販賣之毒品，都是由被告葉芳秀前往購
    買，共同被告葉碧興根本不曾有出門取貨。而同次筆錄中，
    亦可見被告葉芳秀事實上必須負責跟通訊軟體上之毒品上游
    夏若忻、林璇萱、陳麗玉等人以通訊軟體聯繫販入毒品事宜
    。此觀乎108 年3 月25日當日進行搜索時，在共同被告葉碧
    興房內扣得5000元，被告葉芳秀也在警詢時表示是葉碧興把
    錢拿過來要給被告葉芳秀的。此外，另於同次警詢筆錄針對
    108 年1 月20日4 時許對話究係何用意之疑問，被告葉芳秀
    也答稱當時是葉碧興從她房間拿1 包甲基安非他命，並放1
    萬元在她桌上等語，均足認被告葉芳秀不僅參與共同被告葉
    碧興欲販賣毒品之前所必要的販入毒品之行為，提供予共同
    被告葉碧興作為脫手轉售之用所必需；且也參與了取得毒品
    之後有關販毒所得款項之分享。
  ㈢再者，被告葉芳秀主張她在108 年3 月11日向陳麗玉買到1
    台甲基安非他命，是本件買家劉榮棡跟她一起去拿的，劉榮
    棡拿半台等語，堪認被告葉芳秀對於共同被告葉碧興販賣毒
    品予本件買家劉榮棡確有實質參與其事。
  ㈣退萬步言，縱經審酌上情後，猶認尚無確切證據堪認被告葉
    芳秀具有共同販賣之犯意，而難認其構成共同正犯；亦應參
    酌臺灣高雄地方法院108 年度訴字第708 號判決中所認被告
    葉芳秀應成立幫助販賣罪之理由，併認被告葉芳秀就本案之
    行為，亦應足以成立幫助販賣二級毒品之罪名。
  ㈤另就本件買家劉榮棡部分而言，其在歷次與共同被告葉碧興
    之對話紀錄中，均可見其等每次交易經過情形，都須有共同
    被告葉碧興與被告葉芳秀確認與協商後，始能敲定該次毒品
    買賣交易之細節等情。是就本件而言，被告葉芳秀之幫助行
    為顯可與其他幫助行為加以區分的，則其幫助之行為，自應
    仍論以數罪，而非僅得概括地論以一罪。
  ㈥原判決認事用法尚嫌未恰，是應將原判決撤銷，更為適法判
    決云云。
四、觀諸檢察官上開上訴理由，或係以同案被告葉碧興長期無收
    入，無法負擔其與被告葉芳秀施用毒品之鉅額價金為由，即
    斷稱葉碧興所為有利於被告葉芳秀之供詞並非屬實；或係以
    被告葉芳秀與毒品上游夏若忻、林璇萱、陳麗玉等人以通訊
    軟體聯繫購買毒品事宜，及被告葉芳秀與葉碧興姊弟間有共
    享毒品及金錢互通之情事，即斷稱被告葉芳秀參與葉碧興之
    販賣毒品行為；或係以被告葉芳秀曾與劉榮棡一同向賣家陳
    麗玉購買毒品甲基安非他命，即推斷其必曾參與葉碧興販賣
    毒品予劉榮棡之行為；或係以葉碧興與劉榮棡之對話紀錄中
    有提及「姊姊」，即認定葉碧興係與被告葉芳秀確認與協商
    後，方與劉榮棡為毒品交易行為。惟查此等上訴主張均屬推
    論，並無積極證據足以認定同案被告葉碧興於本案販賣第二
    級毒品甲基安非他命予買家劉榮棡之過程中，被告葉芳秀曾
    參與或施以助力，業如前述，自難逕以臆測方式斷認被告葉
    芳秀有共同或幫助販賣第二級毒品之犯行。至於同案被告葉
    碧興所涉另案即臺灣高雄地方法院108 年度訴字第708 號毒
    品危害防制條例案件，固經認定販賣第二級毒品等犯行而被
    判處罪刑確定，而被告葉芳秀於該案中亦被認定係幫助葉碧
    興犯販賣第二級毒品罪而經判刑確定，然因同案被告葉碧興
    就該案之販毒對象及人數均與本案不同，且葉碧興就該案犯
    行之行為時間及部分行為地點亦與本案有異（見本院卷第
    293 至306 頁），自不得比附援引，逕以該案事證斷認本案
    被告葉芳秀亦應論以幫助販賣第二級毒品罪責。從而，檢察
    官上揭上訴主張，核非有據，並無理由，應予駁回。
肆、至同案被告葉碧興經原審判處罪刑部分，因未據上訴而確定
    ，爰不另論列。
據上論結，應依刑事訴訟法第368 條、第369 條第1 項前段、第
364 條、第299 條第1 項前段、第300 條，判決如主文。
本案經檢察官趙期正提起公訴及移送併辦，檢察官陳俊秀提起上
訴，檢察官王登榮到庭執行職務。
中    華    民    國  110     年    11    月    16    日
                  刑事第七庭    審判長法  官  李璧君
                                      法  官  李東柏
                                      法  官  葉文博
以上正本證明與原本無異。
如不服本判決應於收受本判決後20日內向本院提出上訴書狀，其
未敘述上訴理由者，並得於提起上訴後20日內向本院補提理由書
狀（均須按他造當事人之人數附繕本）「切勿逕送上級法院」。
中    華    民    國   110    年    11    月    16    日
                                      書記官  盧姝伶
附錄本判決論罪科刑法條：
藥事法83條第1項
明知為偽藥或禁藥，而販賣、供應、調劑、運送、寄藏、牙保、
轉讓或意圖販賣而陳列者，處7 年以下有期徒刑，得併科新臺幣
5 千萬元以下罰金。
毒品危害防制條例第11條第4項
持有第二級毒品純質淨重二十公克以上者，處六月以上五年以下
有期徒刑，得併科新臺幣七十萬元以下罰金。
　
附表一：
┌──┬──────────────────┬─────────────┐
│編號│             犯罪事實               │    宣告刑及沒收          │
├──┼──────────────────┼─────────────┤
│    │劉榮棡於108 年2 月21日23時20分，先透│劉榮棡犯轉讓禁藥罪，累犯，│
│    │過Iphone手機（門號：0000000000號）之│處有期徒刑伍月。扣案如附表│
│ 1  │LINE通訊軟體通知葉碧興，已幫其代為訂│二編號1 所示之物沒收。未扣│
│    │購4 台錢甲基安非他命，並告知每台錢成│案之犯罪所得新臺幣貳萬捌仟│
│    │本價為7,200 元，共計2 萬8,800 元。嗣│捌佰元沒收，於全部或一部不│
│    │劉榮棡於同年2 月23日0 時5 分至葉碧興│能沒收或不宜執行沒收時，追│
│    │位在高雄市○○區○○○路00巷0 號4 樓│徵其價額。                │
│    │之2 住處，將上開毒品有償轉讓予葉碧興│                          │
│    │。                                  │                          │
├──┼──────────────────┼─────────────┤
│    │劉榮棡於108 年2 月27日23時15分，先透│劉榮棡犯轉讓禁藥罪，累犯，│
│    │過Iphone手機（門號：0000000000號）之│處有期徒刑伍月。扣案如附表│
│ 2  │LINE通訊軟體通知葉碧興，已幫其代為訂│二編號1 所示之物沒收。未扣│
│    │購2 台錢甲基安非他命，並告知每台錢成│案之犯罪所得新臺幣壹萬伍仟│
│    │本價為7,800 元，共計1 萬5,600 元。嗣│陸佰元沒收，於全部或一部不│
│    │劉榮棡遂於3 月1 日23時17分至高雄市苓│能沒收或不宜執行沒收時，追│
│    │雅區忠孝二路26巷7 號4 樓之2 ，將上開│徵其價額。                │
│    │毒品有償轉讓予葉碧興。              │                          │
├──┼──────────────────┼─────────────┤
│    │劉榮棡於108 年3 月10日1 時41分，先透│劉榮棡犯轉讓禁藥罪，累犯，│
│    │過Iphone手機（門號：0000000000號）之│處有期徒刑陸月。扣案如附表│
│ 3  │LINE通訊軟體通知葉碧興，已幫其代為訂│二編號1 所示之物沒收。未扣│
│    │購1 台錢甲基安非他命，並告知每台錢成│案之犯罪所得新臺幣柒仟伍佰│
│    │本價為7,500 元。嗣劉榮棡遂於同日（起│元沒收，於全部或一部不能沒│
│    │訴書誤載為3 月1 日，應予更正）20時9 │收或不宜執行沒收時，追徵其│
│    │分至高雄市○○區○○○路00巷0 號4樓 │價額。                    │
│    │之2 ，將上開毒品有償轉讓予葉碧興。  │                          │
└──┴──────────────────┴─────────────┘
　
附表二：
┌──┬──────────────────┐
│編號│            扣案物                  │
├──┼──────────────────┤
│ 1  │Iphone手機1 支（門號：0000000000號，│
│    │含SIM 卡1 張；IMEI碼：00000000000000│
│    │5 ）                                │
└──┴──────────────────┘
　
附表三：
┌──┬────────┬──────────┐
│編號│     扣案物     │      備註          │
├──┼────────┼──────────┤
│ 1  │甲基安非他命1包 │驗前淨重3.595 公克；│
│    │                │驗餘淨重3.575 公克；│
│    │                │純質淨重約2.459 公克│
├──┼────────┼──────────┤
│ 2  │甲基安非他命1包 │驗前淨重3.612 公克；│
│    │                │驗餘淨重3.591 公克；│
│    │                │純質淨重約2.497公克 │
├──┼────────┼──────────┤
│ 3  │甲基安非他命1包 │驗前淨重3.571 公克；│
│    │                │驗餘淨重3.552 公克；│
│    │                │純質淨重約2.221公克 │
├──┼────────┼──────────┤
│ 4  │甲基安非他命1包 │驗前淨重3.578 公克；│
│    │                │驗餘淨重3.558 公克；│
│    │                │純質淨重約2.406 公克│
├──┼────────┼──────────┤
│ 5  │甲基安非他命1包 │驗前淨重3.579 公克；│
│    │                │驗餘淨重3.557 公克；│
│    │                │純質淨重約2.286公克 │
├──┼────────┼──────────┤
│ 6  │甲基安非他命1包 │驗前淨重3.611 公克；│
│    │                │驗餘淨重3.590 公克；│
│    │                │純質淨重約2.585公克 │
├──┼────────┼──────────┤
│ 7  │甲基安非他命1包 │驗前淨重3.463 公克；│
│    │                │驗餘淨重3.444 公克；│
│    │                │純質淨重約2.608公克 │
├──┼────────┼──────────┤
│ 8  │甲基安非他命1包 │驗前淨重3.548 公克；│
│    │                │驗餘淨重3.529 公克；│
│    │                │純質淨重約2.676公克 │
├──┼────────┼──────────┤
│ 9  │甲基安非他命1包 │驗前淨重3.514 公克；│
│    │                │驗餘淨重3.492 公克；│
│    │                │純質淨重約2.205公克 │
├──┼────────┼──────────┤
│ 10 │甲基安非他命1包 │驗前淨重0.175 公克；│
│    │                │驗餘淨重0.151 公克；│
│    │                │純質淨重約0.123公克 │
└──┴────────┴──────────┘
　
附表四：
┌──┬─────────────────────┐
│編號│被告葉芳秀被訴販賣毒品之時間（民國）、地點│
│    │                                          │
├──┼─────────────────────┤
│ 1  │葉碧興於108 年1 月13日13時34分許，接獲劉榮│
│    │棡透過LINE聊天室詢問是否備妥所需甲基安非他│
│    │命（暗語為「便當」），葉碧興旋於13時35分應│
│    │允。劉榮棡遂於16時58分至葉碧興上述住處取得│
│    │1 台錢甲基安非他命，並支付價款新臺幣（下同│
│    │）7,000 至8,000 元。                      │
├──┼─────────────────────┤
│ 2  │葉碧興於1 月18日1 時54分許，接獲劉榮棡透過│
│    │LINE聊天室詢問是否備妥所需甲基安非他命（暗│
│    │語為「便當」），葉碧興旋於13時8 分應允、於│
│    │13時16分確認可出售1 至2 台錢（暗語為1-2 「│
│    │便當」）。劉榮棡遂於翌日16時2 分至葉碧興上│
│    │述住處取得2 台錢甲基安非他命，並支付價款1 │
│    │萬4,000 至1 萬6, 000元。                  │
├──┼─────────────────────┤
│ 3  │葉碧興於2 月9 日20時29分許，接獲劉榮棡透過│
│    │LINE聊天室詢問是否備妥所需甲基安非他命（暗│
│    │語為「可去否」），葉碧興旋於20時30分應允（│
│    │暗語為「口以」）。劉榮棡遂於20時57分至葉碧│
│    │興上述住處取得1 台錢甲基安非他命，並支付價│
│    │款5,000 元。                              │
├──┼─────────────────────┤
│ 4  │葉碧興於3 月4 日18時45分許，接獲劉榮棡透過│
│    │LINE聊天室詢問是否備妥所需甲基安非他命（暗│
│    │語為「你下次要買可以買我的分嗎？價位任你開│
│    │」）？，葉碧興旋於18時47分應允（暗語為「今│
│    │有去台南取，71晚點看你要不要來試」）。劉榮│
│    │棡遂於23時59分至葉碧興上述住處取得1 台錢甲│
│    │基安非他命，並支付價款7,100 元。          │
├──┼─────────────────────┤
│ 5  │葉碧興於3 月5 日19時7 分許，接獲劉榮棡透過│
│    │LINE聊天室詢問是否備妥所需甲基安非他命（暗│
│    │語為「親愛的，我等等拿差你的5 跟拿另一份的│
│    │錢去給你方便嗎？大概8 ：00 -8 ：30」），葉│
│    │碧興旋於19時7 分應允（暗語為「好」）。劉榮│
│    │棡遂於19時51分至葉碧興上述住處取得1 台錢甲│
│    │基安非他命，並支付價款7,100 元。          │
├──┼─────────────────────┤
│ 6  │葉碧興於7 月7 日9 時45分許，透過LINE聊天室│
│    │詢問劉榮棡是否欲購買甲基安非他命（暗語為「│
│    │今天送禮哦，68三份OK？」）？劉榮棡旋於10時│
│    │2 分應允（暗語為「我晚一點拿去」）。劉榮棡│
│    │遂於21時22分至葉碧興上述住處取得3 台錢甲基│
│    │安非他命，並支付價款2 萬400 元。          │
├──┼─────────────────────┤
│ 7  │葉碧興於7 月22日0 時1 分許，透過LINE聊天室│
│    │詢問劉榮棡是否欲購買甲基安非他命（暗語為「│
│    │明天會下單1/7000你有要嗎？」），劉榮棡旋於│
│    │0 時1 分應允（暗語為「好」                │
│    │、「2 個好了」）。葉碧興又於23時52分透過  │
│    │LINE聊天室通知劉榮棡已到貨（暗語為「禮到了│
│    │招領哦」），劉榮棡則於7 月23日9 時應允（暗│
│    │語為「晚上去」）。但因劉榮棡業已於23日17時│
│    │為市警局刑事警察大隊拘提到案，因而無法前去│
│    │取貨而未遂。                              │
└──┴─────────────────────┘